臺灣臺北地方法院刑事裁定　　　　　　　96年度撤緩字第50號
聲　請　人　臺灣臺北地方法院檢察署檢察官
受　刑　人　甲○○
　　 （原名林文德）
上列聲請人因受刑人所犯違反商業會計法等案件，聲請撤銷緩刑
之宣告（96年度執聲字第817號），本院裁定如下：
    主  文
聲請駁回。
    理  由
一、聲請意旨略稱：受刑人甲○○因違反商業會計法等案件，經
    本院於民國95年12月29日以95年度重訴字第119號（台灣台
    北地方法院檢察署95年度偵緝字第1790號），判處有期徒刑
    7月，緩刑3年，並應向公益團體提供150小時之義務勞務，
    緩刑期內付保護管束，嗣於96年1月22日確定在案。受刑人
    乃於緩刑前（聲請書誤載為「緩刑期內」，應予更正）即95
    年11月16日晚間9時25分許，與陳福民發生衝突，竟基於侵
    害特定人身體之犯意，以鐵棍毆打陳福民，致其受有頭部外
    傷、左前臂擦傷等傷害，經本院於96年4月20日以96年度簡
    字第1234號判處拘役20日確定，足見並非一時失慮，且違反
    先前以被告「經此教訓，當知所惕勵，應無再犯之虞」而判
    決緩刑之基本目的，而有刑法第75條之1「足認原宣告之緩
    刑難收期預期效果，而有執行刑罰之必要」甚明，是以受刑
    人所為已合於刑法第75條之1第1項第1款所定撤銷緩刑宣告
    之原因，爰依刑事訴訟法第476條規定聲請撤銷緩刑之宣告
    等語。
二、按刑法第75條之1規定：「受緩刑之宣告而有下列情形之一
    ，足認原宣告之緩刑難收其預期效果，而有執行刑罰之必要
    者，得撤銷其宣告：一緩刑前因故意犯他罪，而在緩刑期內
    受得易科罰金之有期徒刑、拘役或罰金之宣告確定者。二緩
    刑期內因故意犯他罪，而在緩刑期內受得易科罰金之有期徒
    刑、拘役或罰金之宣告確定者。三緩刑期內因過失更犯罪，
    而在緩刑期內受有期徒刑之宣告確定者。四違反第74條第2
    項第1款至第8款所定負擔情節重大者。前條第2項之規定，
    於前項第1款至第3款情形亦適用之。」，又依修正後刑法第
    75條之1之立法理由三「本條採用裁量撤銷主義，賦與法院
    撤銷與否之權限，特於第1 項規定實質要件為「『足認原宣
    告之緩刑難收其預期效果，而有執行刑罰之必要』，供作審
    認之標準」。亦即，就緩刑前故意犯他罪時之情形，如在緩
    刑期內受不得易科罰金之有期徒刑以上刑之宣告確定者，依
    刑法第75條第1項第2款規定，即應撤銷緩刑之宣告，法院無
    裁量空間；惟如在緩刑期內受得易科罰金之有期徒刑、拘役
    或罰金之宣告確定者，依同法第75條之1第1項第1款規定，
    以原宣告之緩刑收其預期效果，而有執行刑罰之必要時，得
    撤銷緩刑之宣告，即此時法院得斟酌被告之再犯情節，裁量
    是否撤銷緩刑之宣告。
三、經查，查受刑人前因違反商業會計法、稅捐稽徵法等案件，
    經本院於95年12月29日以95年度重訴字第119號刑事判決判
    處有期徒刑7月，緩刑3年，並應向公益團體提供150小時之
    義務勞務，緩刑期內付保護管束，於96年1月22日確定在案
    ；另於緩刑期前即95年11月16日21時25分許，因不滿陳福民
    在受刑人住處樓下公園大聲吵鬧，兩人進而發生衝突，受刑
    人因之更犯普通傷害罪，經本院於96年4月20日，以96年度
    簡字第1234號刑事簡易判決判處拘役20日，如易科罰金以新
    台幣1000元折算1日，並於同年5月21日確定等情，有上述刑
    事判決正本、臺灣高等法院被告前案紀錄表各1份在卷可稽
    。本件受刑人顯係於緩刑前故意犯他罪，而在緩刑期內受得
    易科罰金之拘役宣告確定。然刑法緩刑制度係為促進惡性輕
    微之被告或偶發犯、初犯利於改過自新而設，刑法第75條之
    1又已課予法院裁量之義務，則受刑人雖合於上開要件，然
    是否已足認前案緩刑宣告難收其預期效果，而有執行刑罰之
    必要，仍須衡酌相關情況決定之。本件受刑人前案係因違反
    商業會計法、稅捐稽徵法等案件，經法院認係一時失慮，犯
    後坦承犯行而認無再犯之虞，諭知緩刑3年。而其於緩刑期
    內所受得易科罰金之拘役宣告，則係先前於95年11月16日犯
    傷害罪所致，並非前案訴追後更行犯罪，況衡諸傷害罪與前
    案之商業會計法、稅捐稽徵法等案件，非但犯罪型態、原因
    、侵害法益及社會危害程度殊異，且該傷害案件經法院斟酌
    情節後亦僅宣告拘役20日之輕刑，顯見受刑人後案之犯罪情
    節尚非重大，另參佐卷附之臺灣高等法院被告前案記錄表，
    受刑人於前案受訴追後，並無另犯其他刑事案件，足見受刑
    人於本件緩刑宣告之刑案受訴追後，素行尚稱良好，衡情不
    能因此遽認其前案緩刑之宣告難收預期效果，或經前案罪刑
    暨緩刑宣告後，全無悔意，而有非經入監執行無以收儆懲或
    矯正效果等情形。
四、綜上所述，本院審酌前開各情，尚難認受刑人原宣告之緩刑
    難收其預期效果，而有執行刑罰之必要。此外，復查無其他
    證據足認原宣告之緩刑難收其預期效果，而有執行刑罰之必
    要。從而，聲請人執此聲請撤銷緩刑，非有理由，應予駁回
    。
五、據上論斷，應依刑事訴訟法第220條，裁定如主文。
中　　華　　民　　國　　96　　年　　7 　　月　　25　　日
　　　　　　　　　刑事第五庭    法　官　何俏美
上正本證明與原本無異。
如不服本裁定，應於裁定送達後5日內向本院提出抗告狀。
                                書記官  林曉郁
中　　華　　民　　國　　96　　年　　7 　　月　　25　　日
